【裁判字號】    97,訴,1696
【裁判日期】    970718
【裁判案由】    違反毒品危害防制條例
【裁判全文】
臺灣彰化地方法院刑事判決              97年度訴字第1696號
公  訴  人  臺灣彰化地方法院檢察署檢察官
被      告  甲○○
                      弄31號.
上列被告因違反毒品危害防制條例案件，經檢察官提起公訴（97
年度毒偵字第1657號），本院裁定以簡式審判程序審理，判決如
下：
    主    文
甲○○施用第一級毒品，累犯，處有期徒刑柒月。又施用第二級
毒品，累犯，處有期徒刑肆月；扣案之玻璃吸食器壹支沒收之。
應執行有期徒刑拾月，扣案之玻璃吸食器壹支沒收之。
    犯  罪  事  實
一、甲○○前於民國88年間，因施用毒品案件，經執行強制戒治
    後，於89年12月29日交付保護管束期滿未經撤銷，視為強制
    戒治業經執行完畢，並由臺灣屏東地方法院檢察署檢察官於
    90年1月29日，以90年度戒毒偵字第20號為不起訴處分確定
    ；又於前開強制戒治執行完畢後五年內之92年間，因施用毒
    品案件，經臺灣屏東地方法院於92年6月30日，以92年度訴
    字第234號判決判處有期徒刑8月確定，已於93年10月31日執
    行完畢。詎仍不知警惕，復基於施用第一級毒品之犯意，於
    97年4月9日某時，在彰化縣彰化市延平公園內，以將海洛因
    摻水置入針筒內再注射身體之方式，施用第一級毒品海洛因
    一次；另基於施用第二級毒品之犯意，於97年4月10日凌晨
    零時許，在彰化縣彰化市延平公園廁所內，以玻璃吸食器加
    熱吸煙方式，施用第二級毒品安非他命一次。嗣於97年4月
    11日17時20分許，為警持搜索票，在其位於彰化縣鹿港鎮○
    ○里○○路○段23巷17弄31號之居所處查獲，並扣得玻璃吸
    食器1支。
二、案經彰化縣警察局鹿港分局報請臺灣彰化地方法院檢察署檢
    察官偵查起訴。
    理    由
一、本件被告甲○○所犯係死刑、無期徒刑、最輕本刑為三年以
    上有期徒刑或高等法院管轄第一審案件以外之罪，並於本院
    行準備程序時就被訴事實為有罪之陳述，本院合議庭依前揭
    規定，經評議結果，裁定改由受命法官獨任行簡式審判程序
    ，先予敘明。
二、上揭犯罪事實，業據被告甲○○迭於本院行準備程序、審理
    程序時均坦承不諱，且其於97年4月11日為警查獲時所採取
    之尿液，經送鑑驗結果，均確呈嗎啡、可待因、安非他命及
    甲基安非他命陽性反應，此有彰化縣警察局鹿港分局委託檢
    驗尿液代號與真實姓名對照表及詮昕科技股份有限公司97年
    4月28日濫用藥物尿液檢驗報告各1紙附卷可稽；此外，復有
    扣案之玻璃吸食器1支可資佐證，足認被告之自白應與事實
    相符，洵堪採信。
三、按修正毒品危害防制條例就施用毒品者，僅於「初犯」及「
    五年後再犯」二種情形，有其追訴條件之限制，即須於初犯
    經觀察、勒戒或強制戒治釋放後，五年內均無施用毒品之行
    為，始能認其前所實施之觀察、勒戒或強制戒治已足遮斷毒
    癮，而得於五年後再犯時，再予適用初犯之規定，重行觀察
    、勒戒等程序；倘五年內已經再犯，被依法追訴處罰，縱其
    第三次（或第三次以上）施用毒品之時間在初犯釋放五年以
    後，即與「五年後再犯」之情形有別，且因已於「五年內再
    犯」，顯見其再犯率甚高，原實施觀察、勒戒或強制戒治，
    已無法收其實效，而無五年戒斷期之存在，自無再經觀察、
    勒戒及強制戒治之必要，應由檢察官逕行起訴，最高法院95
    年度台非字第59號判決、95年度台非字第65號判決及95年度
    第7 次刑事庭會議決定足供參照。本件被告前於88年間，因
    施用毒品案件，經執行強制戒治後，於89年12月29日交付保
    護管束期滿未經撤銷，視為強制戒治業經執行完畢，並由臺
    灣屏東地方法院檢察署檢察官於90年1月29日，以90年度戒
    毒偵字第20號為不起訴處分確定；又於前開強制戒治執行完
    畢後五年內之92年間，因施用毒品案件，經臺灣屏東地方法
    院於92年6月30日，以92年度訴字第234號判決判處有期徒刑
    8 月確定，已於93年10月31日執行完畢，此有臺灣彰化地方
    法院檢察署刑案資料查註紀錄表及臺灣高等法院被告前案紀
    錄表各一份附卷可稽；是被告於97年間再次施用毒品之犯行
    ，即與觀察、勒戒或強制戒治執行完畢釋放後五年後再犯施
    用毒品罪之情形有別，應依法論科。
四、核被告所為，係犯毒品危害防制條例第10條第1、2項之施用
    第一、二級毒品罪。被告為施用毒品而持有第一、二級毒品
    ，其持有之低度行為應為施用之高度行為所吸收，不另論罪
    。又被告所犯上開二罪，犯意各別，行為互殊，且犯罪構成
    要件亦不同，應予分論併罰。復查被告前於92年間，因施用
    毒品案件，經臺灣屏東地方法院於92年6月30日，以92年度
    訴字第234號判決判處有期徒刑8月確定，已於93年10月31日
    執行完畢，此有臺灣彰化地方法院檢察署刑案資料查註紀錄
    表及臺灣高等法院被告前案紀錄表各一份附卷可稽，被告於
    受有期徒刑之執行完畢後，五年內故意再犯有期徒刑以上之
    二罪，均為累犯，應依刑法第47條第1項規定，分別加重其
    刑。爰審酌被告前曾有施用毒品罪行，經送觀察勒戒或強制
    戒治執行完畢釋放後，猶不知警惕，再施用本件毒品，惟其
    對他人權益之侵害仍屬有限，於本院行準備程序、審理程序
    時均已坦承犯行，暨其犯罪動機、施用之海洛因及甲基安非
    他命之情節等一切情狀，分別量處如主文所示之刑，並定其
    應執行之刑，以示懲儆。扣案之玻璃吸食器1支，係被告所
    有供施用第二級毒品甲基安非他命所用之物，業據被告供承
    在卷，應依刑法第38條第1項第2款之規定宣告沒收。
據上論斷，應依刑事訴訟法第273條之1第1項、第299條第1項前
段，毒品危害防制條例第10條第1項、第2項，刑法第11條前段、
第47條第1項、第51條第5款、第38條第1項第2款，判決如主文。
本案經檢察官陳茂榮到庭執行職務
中    華    民    國    97    年    7    月    18    日
                  刑事第三庭     法  官  吳俊螢
以上正本證明與原本無異。
如不服本判決，應於判決送達後10日內，向本院提出上訴書狀，
上訴書狀應「敘述具體上訴理由」，並按他造當事人之人數附繕
本。「切勿逕送上級法院」。
中    華    民    國    97    年    7    月    18    日
                                 書記官  林怡吟
【附錄本案論罪科刑法條全文】
毒品危害防制條例第十條：
施用第一級毒品者，處六月以上五年以下有期徒刑。
施用第二級毒品者，處三年以下有期徒刑。


司法院資訊處製作；財團法人民間司法改革基金會備份。
